臺灣新竹地方法院刑事判決　　　　　　　93年度交訴字第71號
公　訴　人　臺灣新竹地方法院檢察署檢察官
被　　　告　甲○○　男　25歲.
上列被告因公共危險等案件，經檢察官提起公訴（93年度偵緝字
第326號），經本院合議庭裁定以簡式審判程序審理，並判決如
下：
    主  文
甲○○因過失傷害人，處有期徒刑月，如易科罰金，以佰元
折算壹日。又駕駛動力交通工具肇事，致人受傷而逃逸，處有期
徒刑陸月，如易科罰金，以佰元折算壹日。應執行有期徒刑捌
月，如易科罰金，以佰元折算壹日。
    事  實
一、甲○○於民國92年11月10日上午9 時10分許，駕駛車號ＪＸ
    ─五０六三號自小客車沿新竹縣竹北市○○○街由西往東行
    駛，行經勝利七街與莊敬北路之無號誌交岔路口時，甲○○
    原應注意車前狀況，減速慢行並作隨時停車之準備，以維護
    行車之安全，且勝利七街與莊敬北路相較為支線道，車輛行
    至無號誌之交岔路口，支線道車應暫停讓幹線道車先行，而
    依當時天候晴、有日間自然光線、路面乾燥、無缺陷、無障
    礙物、視距良好等情狀，亦無不能注意之情形，竟疏未注意
    車前狀況，亦未減速暫停讓幹線道車先行，即冒然駛入該交
    岔路口，致上開自小客車左前車頭撞及由乙○○所騎乘、沿
    莊敬北路由北往南方向行駛之ＮＲＢ─二０九號重型機車右
    側車身，乙○○當場飛離機車、跌落地面，因而受有左側大
    腿鈍挫傷、左側足部鈍挫傷、左側大腿擦傷、左側足部擦傷
    併皮膚缺損等傷害。甲○○肇事後，明知乙○○人車倒地，
    竟因一時緊張，既未報警處理，亦未聯絡救護車前來救助，
    即迅速駕車逃逸，幸乙○○暗記車號報警，始循線查獲。
二、案經乙○○訴由新竹縣警察局竹北分局報告新竹地方法院檢
    察署檢察官偵查起訴。
    理  由
一、本件被告甲○○被訴公共危險等案件，非死刑、無期徒刑或
    最輕本刑為三年以上有期徒刑之罪，亦非高等法院管轄之第
    一審案件，且被告於本院準備程序中就被訴事實為有罪之陳
    述，經本院合議庭認合於新修正刑事訴訟法第273 條之1 第
    1 項之規定，裁定進行簡式審判程序，合先敘明之。
二、訊據被告甲○○就其於上揭時地，未注意車前狀況，亦未減
    慢行，而與告訴人乙○○騎乘之前開機車發生側撞，致被害
    人乙○○受有左側大腿鈍挫傷、左側足部鈍挫傷、左側大腿
    擦傷、左側足部擦傷併皮膚缺損之傷害，且肇事後逃逸現場
    等情，於本院審理時已坦承不諱，核與告訴人乙○○之指訴
    相符，並有東元綜合醫院乙種診斷證明書、車禍現場照片、
    道路交通事故現場圖、道路交通事故調查報告表（一）、（
    二）、車籍作業系統查詢認可資料表等在卷可佐，被告上開
    自白堪信與事實相符。按汽車行駛時，駕駛人應注意車前狀
    況，並隨時採取必要之安全措施；行經無號誌之交岔路口時
    ，應減速慢行，作隨時停車之準備；又車輛行至無號誌之交
    岔路口，支線道車應暫停讓幹線道車先行；道路交通安全規
    則第94條第3 項、第93條第1 項第2 款、第102 條第1 項第
    2 款前段分別定有明文。本件車禍發生時天候晴、有日間自
    然光線、路面乾燥、無缺陷、無障礙物、視距良好，並無不
    能注意之情形，被告竟疏於注意前開規定，其有過失甚明。
    再被告此揭過失致發生本件車禍，造成告訴人乙○○受傷，
    與被害人乙○○所生上開傷害間具有相當因果關係，亦至為
    明確。綜上各情，本案事證已臻明確，被告犯行堪以認定，
    自應依法論科。
三、核被告甲○○所為，係犯刑法第284 條第 1項前段之過失傷
    害罪及同法第185 條之4 之駕駛動力交通工具肇事致人受傷
    而逃逸罪。被告所犯上開二罪間，犯意個別，行為互殊，應
    分論併罰。公訴人建議就本件被告過失傷害犯行判處有期徒
    刑3 月，肇事逃逸犯行判處有期徒刑8 月，本院審酌被告之
    過失行為致使告訴人之受傷程度尚非嚴重，被告先前雖於本
    院調解室同意在3 個月內賠償告訴人新台幣十萬元，有報到
    單之記載可參，但經告訴人等待3 個月後，被告完全未予履
    行，截至本件辯論終結時，距離車禍發生已一年餘，被告不
    曾賠償分文半毫，犯後態度實難謂良好，惟兼衡被告坦認犯
    行，學歷僅國中畢業，智識程度不高等一切情狀，認公訴人
    關於肇事逃逸罪之求刑尚屬稍重，爰分別量處如主文所示之
    刑，併均諭知易科罰金之折算標準，且依法定其應執行之刑
    暨諭知易科罰金之折算標準，以示懲儆。
據上論斷，應依刑事訴訟法第273 條之1 第1 項、第299 條第1
項前段，刑法第284 條第1 項前段、第185 條之4 、第41條第1
項、第2 項、第51條第5 款，罰金罰鍰提高標準條例第1 條前段
、第2 條，判決如主文。
本案經檢察官林忠義到庭執行職務。
中　　華　　民　　國　　94　　年　　4 　　月　　20　　日
                  刑事第五庭      法　官  李珮瑜
以上正本證明與原本無異。
如不服本判決，應於判決送達後10日內向本院提出上訴狀 (應附
繕本 )，上訴於臺灣高等法院。
中　　華　　民　　國　　94　　年　　4 　　月　　20　　日
                                  書記官  龔紀亞
附錄本案論罪科刑法條：
刑法第284條第1項：
因過失傷害人者，處六月以下有期徒刑、拘役或五百元以下罰金
，致重傷者，處一年以下有期徒刑、拘役或五百元以下罰金。
刑法第185條之4：
駕駛動力交通工具肇事，致人死傷而逃逸者，處六月以上五年以
下有期徒刑。
